Config:
  hfst:
    Gen: ../../../src/generator-gt-norm.hfst
    Morph: ../../../src/analyser-gt-norm.hfst
  xerox:
    Gen: ../../../src/generator-gt-norm.xfst
    Morph: ../../../src/analyser-gt-norm.xfst
    App: lookup

Tests:

# todo:
# Proofread the gold standard (below)
# Then: run analyser, then correct. 


  Noun - iisâs contract stem viileä: # Noun - full paradigm
     iisâs+A+Sg+Nom: iisâs
     iisâs+A+Sg+Gen: ijssâz
     iisâs+A+Sg+Acc: ijssâz
     iisâs+A+Sg+Ill: ijssʼsa
     iisâs+A+Sg+Loc: ijssʼsest
     iisâs+A+Sg+Com: ijssʼsin
     iisâs+A+Ess: ijssʼsen
     iisâs+A+Par: ijssʼsed
     iisâs+A+Sg+Abe: ijssâztää
     iisâs+A+Pl+Nom: ijssâz
     iisâs+A+Pl+Gen: ijssʼsi
     iisâs+A+Pl+Acc: ijssʼsid
     iisâs+A+Pl+Ill: ijssʼsid
     iisâs+A+Pl+Loc: ijssʼsin
     iisâs+A+Pl+Com: ijssʼsivuiˊm
     iisâs+A+Pl+Abe: ijssʼsitää
